---
title: "Documents reproductibles et *interactifs* d'analyse de données : Shiny"
author: "Robin Cura"
date: "10 juin 2015"
output: 
  html_document: 
    theme: cerulean
    toc: yes
runtime: shiny
---

## 1 - Exploration basique des données

### Quelles distributions pour les variables ?

```{r}
load("data/eurosex.RData")
```


```{r, fig.show='asis', fig.width=3, fig.height = 3}
hist(eurosex$THREEBED)

hist(eurosex$ONENIGHT)

hist(eurosex$WISHMORE)

hist(eurosex$FREQYEAR)

hist(eurosex$VIBRATOR)

hist(eurosex$FIRSTSEX)
```

Et si on veut changer l'intervalle des barres ?

```{r, fig.show = "hold", fig.width=3}
hist(eurosex$THREEBED, breaks = 10)
hist(eurosex$ONENIGHT, breaks = 10)
hist(eurosex$WISHMORE, breaks = 10)
```

C'est long...

## 2 - Histogramme interactif avec shiny

Pour des applications plus dynamiques

```{r, eval = FALSE}
inputPanel(
  selectInput(inputId = "variable", label = "Variable à décrire", choices = colnames(eurosex)),
  sliderInput(inputId = "nbbreaks", label = "Nombre de barres", min = 2, max = 20, value = 5)
  )


renderPlot({
  hist(x = eurosex[[input$variable]], breaks = input$nbbreaks)
  })
```

```{r, echo = FALSE}
inputPanel(
  selectInput(inputId = "variable", label = "Variable à décrire", choices = colnames(eurosex)),
  sliderInput(inputId = "nbbreaks", label = "Nombre de barres", min = 2, max = 20, value = 5)
  )


renderPlot({
  hist(x = eurosex[[input$variable]], breaks = input$nbbreaks)
  })
```


## 3 - Créer une application interactive

- Travail sur l'application `App1` : personnalise ton histogramme
- Travail sur l'application `App2` : outil interactif de classification





